臺灣新竹地方法院刑事判決　　　　　　　94年度交訴字第16號
公　訴　人　臺灣新竹地方法院檢察署檢察官
被　　　告　甲○○　男　38歲.
上列被告因業務過失致死等案件，經檢察官提起公訴（九十四年
度偵字第五○四號、第七三七號），本院合議庭裁定依簡式審判
程序，並判決如下：
    主  文
甲○○從事業務之人，因業務上之過失致人於死，處有期徒刑陸
月，如易科罰金，以參佰元折算壹日，緩刑參年。
    事  實
一、甲○○具有職業聯結車駕駛執照，平日以駕駛車輛載運貨物
    為其業務，為從事駕駛業務之人，於民國九十四年一月一日
    上午，駕駛車牌號碼５９６─ＧＦ號營業用大貨車，沿國道
    三號公路由北往南行駛，於同日上午九時三十五分許，行經
    國道三號公路南向八十一公里二百五十二公尺處，原應注意
    汽車在同一車道行駛時，除擬超越前車外，後車與前車之間
    應保持隨時可以煞停之距離，汽車行駛時，駕駛人應注意車
    前狀況，並隨時採取必要之安全措施，而依當時天候晴、日
    間自然光線、柏油路面、路面乾燥、無缺陷、道路無障礙物
    、視距良好等情狀，並無不能注意之情事，竟未注意車前狀
    況並與前方車輛保持安全距離，致撞擊前方由丁○○所駕駛
    、搭載楊弘敬、戊○○、楊蘭嬌之車牌號碼１０１７─ＫＰ
    號自用小客車，致楊蘭嬌因受有頭部開放性骨折合併頸及胸
    部鈍力損傷而當場死亡。甲○○於駕車肇事後、犯罪未被發
    覺前，向具有偵查權之國道公路警察局第六警察隊警員乙○○自首，坦承犯行並接受裁判。
二、案經楊蘭嬌之子丙○○訴由國道公路警察局第六警察隊報請
    臺灣新竹地方法院檢察署檢察官偵查起訴。
    理  由
一、本件被告甲○○所犯刑法第二百七十六條第二項之業務過失
    致死罪，非死刑、無期徒刑、最輕本刑為三年以上有期徒刑
    之罪或高等法院管轄第一審之案件，被告於本院準備程序就
    被訴事實為有罪之陳述，經本院合議庭認合於刑事訴訟法第
    二百七十三條之一之規定，裁定進行簡式審判程序，合先敘
    明。
二、訊據被告甲○○對於其在上揭時、地駕駛上開車輛，未注意
    車前狀況及保持安全距離，因而發生車禍，致被害人楊蘭嬌
    死亡之事實，坦承不諱，復據丁○○、戊○○於警詢時指訴
    遭被告所駕駛之車輛自後追撞之事實在卷，並有道路交通事
    故調查報告表、現場圖各一件、調查筆錄二件、現場照片十
    八紙附卷可參。按汽車在同一車道行駛時，除擬超越前車外
    ，後車與前車之間應保持隨時可以煞停之距離；又汽車行駛
    時，駕駛人應注意車前狀況，並隨時採取必要之安全措施，
    道路交通安全規則第九十四條第一項、第三項定有明文。被
    告既為領有駕駛執照之合格駕駛人，對於上開規定，理應知
    之甚詳，且肇事當時天候晴、日間自然光線、路面乾燥、無
    缺陷、道路無障礙物、視距良好，有道路交通事故調查報告
    表在卷可按，是依照當時之情形，並無不能注意之情事，詎
    被告未注意於此，竟仍自後追撞由與丁○○所駕駛之上開車
    輛，以致肇事，其有過失甚明。又被害人楊蘭嬌確因本件車
    禍受有頭部開放性骨折合併頸及胸部鈍力損傷等傷害而當場
    死亡之事實，業經臺灣新竹地方法院檢察署檢察官督同法醫
    師相驗屬實，製有勘驗筆錄、相驗屍體證明書、驗斷書各一
    份附卷可憑，是被告之過失行為與被害人之死亡結果間，有
    相當因果關係，應堪認定。綜上，本件事證已臻明確，被告
    犯行應堪予認定。
三、被告甲○○平日係以駕駛車輛載運貨物為業，為從事駕駛業
    務之人，核被告所為，係犯刑法第二百七十六條第二項之業
    務過失致死罪。查被告於本件車禍發生後，在未被有偵查犯
    罪職權之機關或公務員查知其為犯人前，即主動向到場處理
    警員乙○○自承犯罪並表示願受裁判之意，此業據證人乙○○於本院審理時到庭結證證明，核與自首之要件相符，應依
    刑法第六十二條前段之規定減輕其刑。爰審酌被告素行尚佳
    、就本件車禍應負之過失責任、及被告坦承犯行，犯罪後態
    度良好，暨業與被害人家屬達成民事和解，並已賠償新台幣
    三百四十三萬二千元，有新竹縣關西鎮調解委員會調解書一
    件足按等一切情狀，量處如主文所示之刑，並諭知易科罰金
    之折算標準。末查，被告前未曾受有期徒刑以上刑之宣告，
    此有臺灣新竹地方法院檢察署刑案資料查註紀錄表以及臺灣
    高等法院被告全國前案紀錄表各一份附卷可稽，且被告已與
    被害人家屬達成和解，犯後深具悔悟，其因過失行為，偶罹
    刑典，經此偵審科刑宣告之教訓，當能知所警惕，而無再犯
    之虞，本院因認前所宣告之刑，以暫不執行為適當，併予宣
    告緩刑三年，以啟自新。
四、不另為不受理之諭知：
（一）公訴意旨另以：被告於上揭時、地，駕駛上開車輛肇事，
      致告訴人丁○○受有頭部外傷合併顏面部、頭皮及胸部挫
      傷，丁○○之子楊弘敬（八十五年二月十八日生）受有頸
      部扭傷右肩及右足挫傷，告訴人戊○○受有頭頂部撕裂傷
      、胸部挫傷之傷害，因認被告另涉犯刑法第二百八十四條
      第二項之過失傷害罪嫌等語。
（二）按告訴乃論之罪，告訴人於第一審辯論終結前得撤回其告
      訴，又告訴經撤回者，應諭知不受理之判決，刑事訴訟法
      第二百三十八條第一項、第三百零三條第三款定有明文。
（三）查本件告訴人丁○○、戊○○告訴被告過失傷害部分，公
      訴人認係觸犯刑法第二百八十四條第二項之罪，依同法第
      二百八十七條之規定，須告訴乃論。茲據告訴人丁○○、
      戊○○撤回其告訴，有聲請撤回告訴狀一件在卷可稽，而
      公訴人認被告所犯業務過失傷害罪與上開本院認定有罪之
      業務過失致死罪間，有一行為觸犯數罪名之裁判上一罪關
      係，故爰依照上開說明，不另為不受理之諭知，附此敘明
      。
據上論斷，應依刑事訴訟法第二百七十三條之一第一項、第二百
九十九條第一項前段，刑法第二百七十六條第二項、第六十二條
前段、第四十一條第一項、第七十四條第一款、罰金罰鍰提高標
準條例第一條前段、第二條，判決如主文。
本案經檢察官宋重和到庭執行職務。
中　　華　　民　　國　　94　　年　　7 　　月　　22　　日
                        交通法庭法  官    魏瑞紅
以上正本證明與原本無異。
如不服本判決，應於判決送達後十日內向本院提出上訴狀 (應附
繕本)，上訴於臺灣高等法院。
中　　華　　民　　國　　94　　年　　7 　　月　　22　　日
　　　　　　　　　　　　　　　　書記官　　吳月華
附錄本案論罪科刑法條全文：
刑法第二百七十六條
因過失致人於死者，處二年以下有期徒刑、拘役或二千元以下罰
金。
從事業務之人，因業務上之過失犯前項之罪者，處五年以下有期
徒刑或拘役，得併科三千元以下罰金。
